臺灣高等法院刑事判決　　　　　　　　99年度上訴字第3659號
上　訴　人
即　被　告　潘睿豪
指定辯護人　高烊輝律師
上　訴　人
即　被　告　黃健邦
選任辯護人　蘇清文律師
　　　　　　羅興章律師
上列上訴人即被告因重傷害等案件，不服臺灣板橋地方法院99年
度訴字第134號，中華民國99年8月31日第一審判決（起訴案號：
臺灣板橋地方法院檢察署98年度偵字第18389、32487號），提起
上訴，本院判決如下：
    主  文
上訴駁回。
    事  實
一、潘睿豪前因違反陸海空軍刑法之違反職役職責罪，經國防部
    南部地方軍事法院於民國95年10月2日以該院95年度訴字第
    219號刑事判決判處有期徒刑1年，再經國防部高等軍事法院
    高雄分院駁回上訴後，於96年2月7日確定，並於同年3 月2
    日入監執行後，經依法減刑於同年7月16日執行完畢（於本
    案構成累犯之前科）。
二、潘睿豪於98年6 月29日晚間8 時30分前某時許，因在位在新
    北市○○區○○路三段235 號地下一樓之「球技撞球店內」
    上網玩網路遊戲時，由於網路遊戲虛擬人物對戰之輸贏，與
    同遊戲之玩家余青壕起爭執，潘睿豪即與余青壕相約在該撞
    球店一樓之出口處即「7-11」便利商店旁見面談判，余青壕
    遂委請李宗憲騎乘機車載渠至該處後，余青壕即由李宗憲偕
    同而在該處與潘睿豪、綽號「阿猴」及其他數名姓名不詳之
    成年男子談判，因潘睿豪、「阿猴」不滿余青壕談判之口氣
    ，潘睿豪即揚言要余青壕找人到場鬥毆後，即由「阿猴」撥
    打電話聯絡黃健邦等約十數名姓名不詳人攜帶鋁棒等物到場
    參與毆打談判對方即余青壕、李宗憲及與該二人偕同之人之
    行為，黃健邦接獲「阿猴」電話後，即基於參與鬥毆之傷害
    犯意，騎乘車牌號碼822-BLL 號機車前往上址，潘睿豪則在
    上址附近徘徊以待「阿猴」邀集之人到場，潘睿豪、黃健邦
    即以上開聯絡共謀之方式與「阿猴」及「阿猴」邀集之人欲
    共同傷害余青壕、李宗憲及與該二人偕同之人，而李宗憲於
    聽聞揚言鬥毆後，因畏懼遂撥打電話與胞兄李宗霖聯絡，李
    宗霖聽聞後即前往上址欲將李宗憲帶至回家中。
三、嗣於同日晚間8 時31分前約十分鐘許時，李宗霖抵達上址與
    余青壕、李宗憲碰面後，於同日時晚間8 時31分許，欲帶同
    李宗憲自上址之「7-11」便利商店前之金城路三段道路離去
    時，「阿猴」邀集之黃健邦等約十數人（均已滿18歲），亦
    約已同時在該便利商店外之金城路三段之道路聚集完成（見
    附表編號二、(一)所示），潘睿豪亦在上開便利商店前之金城
    路三段之道路上，除見「阿猴」所邀集之人外，並見李宗霖
    、李宗憲二人似欲離去，而潘睿豪、黃健邦依該當時李宗霖
    、李宗憲、余青壕僅三人且未持任何器械，而「阿猴」所邀
    集之十數人多持有鋁棒等器械之客觀情形，雖應於客觀上能
    預見如群起毆打李宗霖、李宗憲、余青壕，可能發生該三人
    因遭眾人亂毆而致生重傷之結果，本應避免該結果之發生，
    且於客觀上亦無不能避免之情形，惟因潘睿豪仍氣憤在心、
    黃健邦係樂於參與滋事，致均疏於慮及該可能發生之結果，
    遂基於上開共謀傷害之共同犯意，潘睿豪即在上開便利商店
    前之金城路三段道路上對李宗霖做出揮打之動作（見附表編
    號二、(二)、1.及2.所示），李宗霖隨即遭手持鋁棒等器械之
    數名男子追打，李宗霖便抱頭逃向在騎樓之便利商店店門前
    （見附表編號二、(二)、2.所示、同表編號二、(三)、1.所示）
    ，潘睿豪於見李宗霖遭追打逃向便利商店方向後，即往李宗
    憲方向走去，而約在該便利商店前騎樓右側柱子前之金城路
    三段道路上，與持鋁棒等器械之數名男子圍住李宗憲並徒手
    毆打李宗憲，李宗憲因此亦退入該便利商店前之騎樓內，而
    潘睿豪則仍留在該便利商店前騎樓右側柱子前之金城路三段
    道路上（參見附表編號二、(三)、2.所示）；而黃健邦在金城
    路三段道路上見潘睿豪揮打李宗霖及李宗霖遭追打逃向便利
    商店後，隨即徒手偕同上開持鋁棒等器械追打李宗霖之數名
    男子追趕李宗霖，且於追至該便利商店門口前之騎樓右側柱
    子旁時，徒手毆打李宗霖頭部，再與持鋁棒等器械之數名男
    子在該便利商店店門口圍住李宗霖，而由持鋁棒等器械之數
    名男子、及一名持安全帽男子（見理由欄二、(四)所示），以
    手持之鋁棒及安全帽毆打李宗霖，黃健邦於見李宗霖倒地後
    ，始由該便利商店門口離開（見附表編號二、(三)、3.所示）
    。潘睿豪及黃健邦即以上開方式與「阿猴」及上開數名男子
    ，共同傷害李宗霖及李宗憲。嗣於李宗憲倒地後，因有人高
    喊警察來了，潘睿豪及黃健邦及上開數名男子即欲逃離現場
    ，其中一名持鋁棒毆打李宗霖之男子並隨手將持用鋁棒丟棄
    在該便利商店前騎樓右側柱子前後逃逸，李宗憲見狀即向前
    抱住潘睿豪，而由到場處理員警當場逮捕潘睿豪，並在便利
    商店前查獲上開遭丟棄之鋁棒一支、已經打毀之安全帽二頂
    ，經警調閱相關監視器影像後，再循線查獲黃健邦。李宗霖
    、李宗憲經遭上開圍毆後，李宗霖於同日送至亞東紀念醫院
    急診，經診斷除受有「四肢多處挫傷」外，並有「外傷性顱
    骨骨折合併顱內出血」之情形，經立即進行手術救治後，仍
    遺有「右側第三對腦神經麻痺、右眼創傷性視神經病變、蛛
    蜘膜下腔出血併視覺徑路損傷」之傷害，再經臺大醫院於同
    年8 月10日診斷確受有「右眼外傷性視神經病變合併右眼動
    眼神經麻痺」之傷害，經追蹤診療於99年4 月19日確定「右
    眼呈視神經萎縮且右眼視力無光覺狀態」而無回復視力之可
    能，李宗霖因而受有毀敗右目視能之重傷害，而其左眼視力
    雖為1.0 正常，惟因腦部視覺路徑受損，造成左側偏盲，左
    眼視野受損，無復原之可能，因而受有嚴重減損左目之視能
    之重傷害；而李宗憲於同日送亞東紀念醫院診斷係受有「頭
    部創傷併右顳部頭皮撕裂傷（1x0.5x0.5公分）及頂部頭擦
    傷、臉部及雙上肢挫傷、左耳挫傷擦傷、前胸擦傷」之傷害
    。
四、案經李宗霖、李宗憲訴由新北市政府警察局土城分局報告臺
    灣板橋地方法院檢察署檢察官偵查起訴。
    理  由
壹、程序部分：
一、證人李宗霖、李宗憲、余青壕於偵訊中之證言，查係於檢察
    官前所為之陳述並經依法具結，依刑事訴訟法第158條之3、
    第159條之1第2項規定均係有證據能力；復經原審於審判中
    依被告與辯護人請求，傳上開證人到庭由檢察官、被告與辯
    護人行交互詰問程序，取得各該證人之證言，是上開證人於
    原審審理中之證言，除均有證據能力並經合法調查而可為裁
    判之依據外，上開證人於偵訊中之證言，因均已予被告補行
    使詰問權，並經合法調查，自均得為裁判之依據（最高法院
    97年度台上字第4941號判決要旨參照）。
二、查係各該醫院於接受診療病患時，由各該院醫師及醫療人員
    按其通常診療過程所為之紀錄資料與採證資料及依該等紀錄
    資料謄具之病歷證明與資料節本，查屬刑事訴訟法第159 條
    之4第2款所示之從事業務之人於通常業務過程所須製作之紀
    錄與證明文書，故李宗霖、李宗憲之亞東紀念醫院、臺大醫
    院之診斷證明書暨亞東紀念醫院99年3月10日亞歷字第09964
    10139號函復之李宗霖病歷資料與病歷說明函，依法自有證
    據能力，且為被告及辯護人所不爭執，並經本院提示該等紀
    錄供被告與辯護人為答辯，而經合法調查，自可為本院認定
    事實之依據。
三、臺大醫院鑑定李宗霖視力受損情形之該院99年4 月30日校附
    醫祕字第0990901388號鑑定函（下稱臺大醫院鑑定函），係
    原審依囑託鑑定規定，囑託該院對李宗霖右眼視力為檢驗所
    出具之鑑定報告，依刑事訴訟法第159 條立法理由及同法第
    206 條規定，自得為證據，且為被告及辯護人所不爭執，並
    經本院於審理中提示供被告及辯護人為答辯，而已經合法調
    查，自得為裁判之依據。
四、就案發地點處「7-11」便利商店店內監視錄影器影像（下稱
    便利商店店內監視影像）之如附表所示之勘驗筆錄，係原審
    依刑事訴訟法第212條至第214條、第219條之勘驗程序規定
    ，由當事人及辯護人在庭，當場播放便利商店店內監視影像
    而對影像內容所為之紀錄，自有證據能力，且經本院提示該
    等紀錄供被告及其辯護人為答辯，而經合法調查，自可為本
    院認定事實之依據。
五、被告二人就自己之犯罪事實於警詢、偵查及審理中之自白（
    僅潘睿豪）及不利己之陳述，查無刑事訴訟法第156條第1項
    、第158條之2規定情形，且與本院依法調查所得事實相符，
    自得援引被告二人之自白及不利於己之陳述為認定其有罪之
    證據。
六、便利商店店內監視影像檔案、案發地點處「7-11」便利商店
    店前騎樓監視錄影器影像之翻拍照片（下稱騎樓監視器影像
    翻拍照片，見附表編號二、(三)、3.、備註、(2)所示）、扣案
    之鋁棒、毀損之安全帽二頂暨扣押物品清單及扣押物採證照
    片，分別係員警經店家同意提供而取得之影像、以及於現場
    蒐證而發現而紀錄採證，均無不法取得之情事，並經本院於
    審判期日提示由被告及其辯護人為辨識及答辯，是上開物證
    ，除均有證據能力外，並經合法調查，自得為本院裁判之基
    礎。
貳、實體部分：
一、上開事實，業據被告潘睿豪坦承不諱，其對附表所示之便利
    商店店內監視影像、騎樓監視器影像翻拍照片，亦不爭執，
    並對事實欄二所示之其因網路遊戲糾紛而由「阿猴」陪同與
    余青壕相約見面後，揚言找人鬥毆，並由「阿猴」聯絡不詳
    人士前來助陣後，其並坦承除有附表編號二、(二)、2.所示之
    轉身揮打李宗霖動作外，並徒手毆打李宗憲之事實，而對其
    所犯之共同傷害、傷害致人重傷犯行證述認罪，經核與證人
    李宗霖、李宗憲、余青壕於偵查及審理中證述之情節大致相
    符，並與附表所示之便利商店店內監視影像、騎樓監視器影
    像翻拍照片所示之影像資訊相同，另有李宗霖、李宗憲之診
    斷證明書及病歷資料與鑑定函在卷可查，以及事實欄三所示
    之鋁棒、安全帽扣案在稽，其自白與事實相符，應可認定被
    告潘睿豪確有上開犯行無誤。訊據被告黃健邦雖對伊該日係
    因接獲「阿猴」電話而前往案發地點，以及附表所示之便利
    商店店內監視影像所攝得之伊之動作，並不爭執，惟矢口否
    認伊涉犯有共同傷害、傷害致人重傷犯行，辯稱「阿猴」並
    未告知伊到該處要做什麼事情，伊並不認識其他在場之人，
    而就便利商店店內監視影像所攝得之伊之動作，伊當時係在
    該處等人，且伊當時係嚇到了，伊沒有助勢或傷害之行為云
    云，其辯護人並以依便利商店店內監視影像內容，並未攝得
    黃健邦有出手傷人之行為，且被告二人互不相識，自無從認
    被告有聚眾鬥毆或共同傷人之合意等語。惟查：
(一)本案附表所示之便利商店店內監視影像雖未攝得被告黃健邦
    在便利商店之門前出手毆打李宗霖之行為，惟本案依卷附之
    騎樓監視器影像翻拍照片（見98年度偵字第18389號卷第103
    頁編號17照片），攝得黃健邦在該照片右側之便利商店前之
    騎樓柱子旁站立在李宗霖左前方，並以右手揮擊李宗霖之頭
    部，李宗霖對黃健邦該動作係呈抱頭彎屈上半身之反應之影
    像，而依該張採證照片再檢視便利商店店內監視影像，黃健
    邦於李宗霖自金城路三段道路逃至便利商店前時，確係跟隨
    李宗霖自金城路三段道路，經過便利商店前右方騎樓柱子，
    再至便利商店門口之位置（見附表編號二、(三)、3.、備註所
    示），並經本院再次勘驗光碟連續照片畫面，確認黃健邦確
    實有揮拳鬥毆之動作（見本院99年12月24日勘驗筆錄），被
    告黃健邦確有出手毆打李宗霖之行為，至為明確，其所辯顯
    均屬卸責之詞，無從採認。
(二)按共同正犯之意思聯絡，原不以數人間直接發生者為限，即
    有間接之聯絡者，亦包括在內。如甲分別邀約乙、丙犯罪，
    雖乙、丙間彼此並無直接之聯絡，亦無礙於其為共同正犯之
    成立（最高法院73年台上字第2135號判例要旨參照）。又共
    同正犯之意思聯絡，不限於事前有所協議，於行為當時，基
    於相互之認識，以共同犯罪之意思參與者，亦無礙於共同正
    犯之成立（最高法院94年度台上字第5480號判決要旨參照）
    。而共同正犯間，非僅就其自己實行之行為負其責任，並在
    犯意聯絡之範圍內，對於他共同正犯所實行之行為，亦應共
    同負責（最高法院98年度台上字第2600號判決要旨）。經查
    ，被告潘睿豪係因事實欄二所示之網路遊戲紛爭與余青壕起
    爭執後，即由「阿猴」聯絡被告黃健邦等人到場，於經潘睿
    豪對李宗霖作出揮打之動作後，潘睿豪、黃健邦及其他不詳
    男子隨即群起分別毆打李宗霖、李宗憲，參酌便利商店店內
    監視影像、監視錄影影像暨影像翻拍畫面所攝得之影像，被
    告黃健邦及該群不詳男子，至少均各有與「阿猴」達成依「
    阿猴」指示到場後再群起毆打由潘睿豪或「阿猴」或其他在
    場同群人所指攻擊對象之人之認識及合意，是本案縱被告二
    人彼此間及與該群未查獲之男子間係互不相識，惟其等既係
    透過「阿猴」而達成群毆傷害特定對象之合意，依上開說明
    ，仍係構成共同正犯，對其等群毆對象，均應負共同行為之
    責任。
(三)按共同正犯在犯意聯絡範圍內之行為，應同負全部責任。惟
    加重結果犯，以行為人能預見其結果之發生為要件，所謂能
    預見乃指客觀情形而言，與主觀上有無預見之情形不同，若
    主觀上有預見，而結果之發生又不違背其本意時，則屬故意
    範圍；是以，加重結果犯對於加重結果之發生，並無主觀上
    之犯意可言。從而共同正犯中之一人所引起之加重結果，其
    他人應否同負加重結果之全部刑責，端視其就此加重結果之
    發生，於客觀情形能否預見；而非以各共同正犯之間，主觀
    上對於加重結果之發生，有無犯意之聯絡為斷（最高法院91
    年度台上字第50號判決要旨參照）。是共同正犯中之一人所
    引起之加重結果，其他正犯於客觀上能預見時即應就該加重
    結果共同負責，不以正犯間主觀上對於加重結果之發生有犯
    意聯絡為必要（最高法院94年度台上字第5480號判決要旨參
    照）。
(四)查本件檢察官起訴書雖認被告二人係有「渠等均明知頭部為
    人體要害部位，不可承受重擊，且能預見持鋁棒、安全帽等
    質地堅硬之物品，毆打他人頭部，會造成重傷害之結果，竟
    共同基於傷害之犯意，接續以上揭物品攻擊余青壕之同行友
    人李宗憲及李宗霖，致李宗憲受有…（李宗憲傷勢記載，從
    略）…等傷害，其間潘睿豪及黃健邦等人均明知李宗霖業已
    無力反抗，並抱頭屈身挨打，仍不願罷手，另基於重傷害之
    犯意，輪流上前以鋁棒攻擊李宗憲之後腦及背部，終致李宗
    霖傷重不支倒地。」之共同重傷害行為，然依附表所示之便
    利商店店內監視影像，被告二人均係徒手，且均未持鋁棒等
    器械毆打李宗霖，是起訴事實所載之該二人有以鋁棒毆打李
    宗憲後腦及背部，已有與事實未符之處，且查李宗霖遭人持
    鋁棒嚴重毆打頭部之時點，係在李宗霖逃至便利商店自動門
    門前時，遭二至三名（著胸前有花紋之白色Ｔ恤及藍色長牛
    仔褲之男子）追擊至該處持鋁棒之男子圍毆，而於李宗霖倒
    地時，一名著藍色Ｔ恤持鋁棒（所持鋁棒似為著胸前有花紋
    之白色Ｔ恤及藍色長牛仔褲之男子）、一名著白衣黑短袖紫
    色短褲持鋁棒、一名著黑白相間橫條文持安全帽，自外擠入
    李宗霖身旁朝地面向李宗霖頭部所在毆打，於人群見李宗霖
    倒地約要離去時，上開著胸前有花紋之白色Ｔ恤及藍色長牛
    仔褲之男子又自外走回李宗霖身旁強取其中一名男子之鋁棒
    ，站立在李宗霖左邊，持鋁棒對當時已正面仰躺在地而未遭
    人圍繞毆打之李宗霖，向下朝李宗霖頭部右邊方向打下，隨
    後即轉身逃逸並把鋁棒丟棄在騎樓，而於李宗霖逃逸至便利
    商店自動門前時，潘睿豪係在毆打李宗憲、黃健邦則在持鋁
    棒圍毆者之後圍，此外，並參酌圍毆之案發全程僅約一分半
    鐘，以及被告二人於李宗霖遭嚴重毆打時，距離李宗霖仍有
    相當之距離，是本案固可認定被告二人雖係有共同傷害之故
    意，惟依卷內事證，參酌被告二人所參與之客觀行為，尚難
    認定被告二人於案發前即與其後案發時持鋁棒等器械毆打李
    宗霖頭部之男子間，已經有以直接故意或間接故意之共同認
    識方式，共謀合意毆打李宗霖頭部；亦即，本案依卷內事證
    ，除無積極證據可認被告二人於案發前即與持鋁棒等器械下
    手毆打李宗霖之男子間已經達成欲毆打李宗霖頭部之重傷合
    意外，對於李宗霖在便利商店門口遭嚴重毆打頭部之情節，
    被告二人與案發時持鋁棒等器械下手毆打李宗霖之男子間，
    是否有基於其等主觀上共同預見並已達成不違反其等本意之
    重傷合意，容非無疑，應認係被告二人知悉己方人數較多，
    雖主觀可預見其中有人持鋁棒等器械，客觀上能預見本案可
    能發生之危險情狀，惟仍尚難認定於案發前於主觀上即有重
    傷害之共同直接或間接故意存在，其二人係主觀上均疏未注
    意及此，被告潘睿豪遂出手表示開打，被告黃健邦亦併同出
    手，其他由「阿猴」通知到場之男子即持棒隨意選定目標亂
    毆，由上開該名著胸前有花紋之白色Ｔ恤及藍色長牛仔褲之
    男子對李宗霖作出重大的毆打頭部行為，致造成李宗霖受重
    傷之結果，被告二人應係構成共同傷害致人重傷之犯行，公
    訴意旨認被告二人就李宗霖部分係犯重傷害罪嫌，容有違誤
    。至於，本案在便利商店門口自動門持鋁棒毆打李宗霖頭部
    之不詳男子間是否就渠等之下手行為單獨或共同構成重傷害
    罪，則屬該群男子之超出犯意聯絡單獨起意之犯行，尚與被
    告二人無涉，附此敘明。
(五)綜上所述，本案事證明確，被告二人犯行，洵堪認定，應予
    依法論科。
二、按「稱重傷者，謂下列傷害：一、毀敗或嚴重減損一目或二
    目之視能。二、…。」，刑法第4條第1款定有明文，本案李
    宗霖因受本案之圍毆而受有事實欄三所示之右眼視力無光覺
    狀態而無回復視力之可能、左眼視野受損無復原之可能之傷
    害，有亞東紀念醫院、臺大醫院之診斷證明書及鑑定函復在
    卷可查，是李宗霖雙眼均係受有上開條項之重傷害，堪認無
    誤。被告二人與「阿猴」及上開該群不詳男子間，以共同傷
    害之合意，圍毆李宗霖、李宗憲，使該二人分別受有重傷害
    及普通傷害，核其二人所為均係各犯刑法第277條第2項後段
    之傷害致人重傷罪、第277條第1項之傷害罪。公訴人認被告
    二人就李宗霖傷勢部分係構成重傷罪，容有誤會，業如前述
    ，惟此基本社會事實同一，且上開各該罪之犯罪構成要件均
    同屬傷害人之身體，而有罪質上之共通性，經本院諭知後依
    法變更起訴法條。被告二人與「阿猴」及上開該群不詳男子
    間，有犯意之聯絡與行為之分擔，為共同正犯。被告二人以
    一共同圍毆行為，致使李宗霖、李宗憲各受有重傷害、普通
    傷害，係一共同行為而觸犯數罪名，為想像競合犯，應從一
    重論處傷害致人重傷罪。公訴人認構成數罪請由分論併罰，
    容有誤會。被告潘睿豪前曾受有如事實欄一所示之犯罪科刑
    暨執行紀錄，有本院被告前案紀錄表一份在卷可憑，其受有
    期徒刑之執行完畢後，5年以內故意再犯本案有期徒刑以上
    之罪，構成累犯，應依刑法第47條第1項之規定加重其刑。
三、原審審理結果，認被告潘睿豪、黃健邦罪證明確而適用刑法
    第277條第2項後段之傷害致人重傷罪、第277條第1項之傷害
    罪，並審酌被告潘睿豪僅因網路遊戲遊戲之糾紛，即互約見
    面並揚言鬥毆，且不顧李宗霖、李宗憲正欲離去且無惡意狀
    ，亦不深慮其群聚人數眾多可能造成之危險結果，仍使意圍
    毆二人，致使李宗霖雙目受有重傷害，而被告黃健邦與本案
    網路遊戲紛爭並無相關，僅因「阿猴」邀集鬥毆即行前往，
    並又積極參與追逐毆打李宗霖，依監視器攝得之動作神情，
    顯係樂於參與圍毆助勢，而被告二人均有仗勢凌弱之心態，
    惡性均屬重大，所為更屬非是，茲斟酌被告二人前科素行、
    其各自參與之動機與分擔行為，本案所生之惡害結果，以及
    被告二人於犯後之態度，且拒不供出其他共犯之資料，迄今
    未賠償被害人所受損害，就被告二人所犯之罪，分別判處有
    期徒刑6年6月、6年4月，核無認定事實錯誤、量刑瑕疵或違
    背法令之情形，其結論尚無不合。被告潘睿豪上訴請求從輕
    量刑，及被告黃健邦猶執陳詞否認犯行，指摘原判決不當云
    云，均為無理由，應予駁回。
據上論斷，應依刑事訴訟法第368條，判決如主文。
本案經檢察官鄭富銘到庭執行職務。
中    華    民    國    100    年    1     月    20   日
                  刑事第十一庭  審判長法  官  許宗和
                                      法  官  潘進柳
                                      法  官  沈君玲
以上正本證明與原本無異。
如不服本判決，應於收受送達後10日內向本院提出上訴書狀，其
未敘述上訴之理由者並得於提起上訴後10日內向本院補提理由書
（均須按他造當事人之人數附繕本）「切勿逕送上級法院」。
                                      書記官  彭于瑛
中    華    民    國   100    年    1     月    21    日
┌──────────────────────────────────────────────┐
│附表：                                                                                      │
├──┬───────────────────────────────────────────┤
│編號│影像資訊及勘驗內容                                                                    │
├──┼───────────────────────────────────────────┤
│ 一 │監視錄影影像基本資料                                                                  │
├──┼───────────────────────────────────────────┤
│    │(一)檔案名稱：「00000000-0」（「7-11」便利商店店內監視器影像）                          │
│    │(二)影像長度：由20:30:00到20:31:59。                                                    │
│    │(三)影像視角：由「7-11」便利超商由店內照向店外的影像，影像的正面為超商入口處玻璃大門，螢│
│    │            幕右方照到店內櫃檯，玻璃大門外為騎樓人行道（螢幕右方玻璃門有有照到騎樓柱子│
│    │            ），騎樓人行道外為一般道路（金城路三段）。                                │
├──┼───────────────────────────────────────────┤
│ 二 │勘驗影像內容（勘驗日期：99年6 月1 日準備程序、99年8 月5 日審判期日）                  │
├──┼─┬─────┬───────────────────────────────────┤
│    │(一)│20:31:09  │超商外的車道上，開始有車子、人、摩托車聚集。                          │
│    ├─┼─────┼─┬─────────────────────────────────┤
│    │(二)│20:31:15- │1.│20:31:15-18 潘睿豪於金城路三段動作影像                            │
│    │  │20:31:18  ├─┼─────────────────────────────────┤
│    │  │          │  │在20:31:15時，超商櫃檯店員探頭向外看，潘睿豪出現在螢幕上的道路（金│
│    │  │          │  │城路三段）上，位置約在畫面超商玻璃大門的右方處，潘睿豪並同時向螢幕│
│    │  │          │  │的左方走，於20:31:18時，走到約在畫面超商玻璃大門的左方處。        │
│    │  │          ├─┼─────────────────────────────────┤
│    │  │          │2.│20:31:17-18 潘睿豪標註李宗霖影像（含20:31:18-30 李宗霖遭追打過程）│
│    │  │          ├─┼─────────────────────────────────┤
│    │  │          │  │在20:31:17到20:31:18時，潘睿豪的位置是在超商前面的道路上（約在螢幕│
│    │  │          │  │上左側超商門上的廣告右上角處），潘睿豪先做出轉身再以徒手揮打李宗霖│
│    │  │          │  │（李宗霖當庭確認該人是其本人）的動作，隨後李宗霖即遭周圍拿棍棒的人│
│    │  │          │  │擁上毆打（時間為20:31:18），李宗霖就逃向螢幕上超商門口（時間為20:3│
│    │  │          │  │1:23），隨後在該處就遭人毆打在地（時間參見備註），倒地後再持續遭人│
│    │  │          │  │以棍棒毆打，未見有人出面阻止，打完後，持棍棒的人就跑離現場（時間為│
│    │  │          │  │20:31:30）。                                                      │
│    │  │          │  ├─────────────────────────────────┤
│    │  │          │  │【備註】                                                          │
│    │  │          │  │(1)依監視影像，於20:31:25時，持棍棒毆打李宗霖之數名男子，已在便利商│
│    │  │          │  │  店門口做出持棍棒打地面之動作。                                  │
│    │  │          │  │(2)於20:31:28時，因便利商店自動門前因感應而開啟完成，露出李宗霖一半│
│    │  │          │  │  頭在地上並伸出右手護頭的動作。                                  │
│    ├─┼─────┼─┼─────────────────────────────────┤
│    │(三)│20:31:18- │1.│20:31:18-23 李宗霖遭追打影像                                      │
│    │  │20:31:33  ├─┼─────────────────────────────────┤
│    │  │          │  │在此同時（20:31:18），在玻璃大門右方處，已經可以看到有人拿棍棒毆打│
│    │  │          │  │李宗霖，隨後自該右方處，有人持棍棒追打李宗霖至超商的入口玻璃門前，│
│    │  │          │  │李宗霖在超商左側玻璃門口屈身抱頭的時間為20:31:23。                │
│    │  │          ├─┼─────────────────────────────────┤
│    │  │          │2.│20:31:18-31 潘睿豪於金城路三段動作影像                            │
│    │  │          ├─┼─────────────────────────────────┤
│    │  │          │  │(1)潘睿豪於20:31:18到20:31:23，均係在原來道路（金城路三段）上的位置│
│    │  │          │  │  ，與李宗霖的位置相距至少有一個騎樓人行道的距離，不過手有做揮舞狀│
│    │  │          │  │  ，並在20:31:23時，開始向畫面的右方走去。                        │
│    │  │          │  │(2)潘睿豪約係於20:31:31時，約站立在畫面右側之超商前騎樓人行道前的道│
│    │  │          │  │  路上，在該處做手由上向下揮打的動作。                            │
│    │  │          ├─┼─────────────────────────────────┤
│    │  │          │3.│20:31:22-30 李宗霖遭圍毆、黃健邦在圍毆人群內及與圍毆者逃離影像    │
│    │  │          ├─┼─────────────────────────────────┤
│    │  │          │  │(1)在20:31:22時，李宗霖是被逼打到畫面超商左側玻璃門（自動門）處，李│
│    │  │          │  │  宗霖的正對面為一個穿白色T 恤持棍子的男子（依影像約有四至五名持棍│
│    │  │          │  │  男子在李宗霖四周），黃健邦（頭戴安全帽，雙手未持任何物品）係在上│
│    │  │          │  │  開穿白色T 恤男子的後面，位置約在超商右側玻門處。                │
│    │  │          │  │(2)從20:31:22到20:31:30時，李宗霖分別遭上開穿白色T 恤男子、其他持棍│
│    │  │          │  │  棒男子持棍棒毆打，黃健邦雖未出手毆打李宗霖，但都是跟隨在持棍棒的│
│    │  │          │  │  男子之後方或左右，前後徘徊，約於20:31:30時，隨同部分之人逃離。  │
│    │  │          │  ├─────────────────────────────────┤
│    │  │          │  │【備註】                                                          │
│    │  │          │  │(1)依98年度偵字第18389 號卷第103 頁編號17、18之騎樓監視器影像翻拍照│
│    │  │          │  │  片（彩色照片檔案於原審卷員警呈報光碟內），黃健邦係先在螢幕畫面右│
│    │  │          │  │  側之便利商店前之騎樓之柱子旁，有徒手毆打李宗霖頭部之動作，再與其│
│    │  │          │  │  他持鋁棒之男子將李宗霖圍在便利商店店門口。                      │
│    │  │          │  │(2)依上開採證照片之騎樓處之監視器影像，依臺北縣政府警察局土城分局99│
│    │  │          │  │  年6 月7 日北縣警土刑字第00990021069 號函，表示員警欲向便利商店拷│
│    │  │          │  │  取上開採證照片影像時，因程式問題無法拷貝，遂由員警依影像時間順序│
│    │  │          │  │  拍攝監視器影像為證據。                                          │
│    │  │          │  │(3)依上開騎樓監視器影像翻拍照片，依便利商店店內監視器影像回溯，黃健│
│    │  │          │  │  邦當時於李宗霖自金城路三段道路逃至便利商店前時，確跟隨李宗霖自金│
│    │  │          │  │  城路三段道路，經過便利商店前之騎樓柱子，再抵達至便利商店自動門門│
│    │  │          │  │  口之位置，其後即如同上開勘驗所示之影像。                        │
│    │  │          ├─┼─────────────────────────────────┤
│    │  │          │4.│20:31:31-33 李宗霖倒地、圍毆者逃逸、潘睿豪所在影像                │
│    │  │          ├─┼─────────────────────────────────┤
│    │  │          │  │(一)在20:31:33時，可以看見李宗霖倒在地上，隨後持棒毆打李宗霖的人，即│
│    │  │          │  │  於20:31:35時，全往騎樓人行道逃逸離去。                          │
│    │  │          │  │(二)在20:31:31到20:31:33時，潘睿豪仍然是在上開2.、(2)的位置。        │
└──┴─┴─────┴─┴─────────────────────────────────┘